臺灣新北地方法院刑事判決
111年度易字第16號
公  訴  人  臺灣新北地方檢察署檢察官
被      告  陳暐勲


上列被告因詐欺等案件，經檢察官提起公訴（臺灣新北地方檢察
署110年度偵字第26022號、第30626號、第31568號）暨移送併辦
（臺灣新北地方檢察署110年度偵字第35928號、第38499號、第3
6026號、第37264號、第44813號、111年度調偵字第398號、111
年度偵字第5956號、臺灣士林地方檢察署110年度偵字第12601號
、第10555號），因被告於準備程序進行中，就被訴事實為有罪
之陳述，經受命法官告知簡式審判程序之旨，並聽取被告與公訴
人之意見後，由本院合議庭裁定由受命法官獨任依簡式審判程序
審理，判決如下：
    主  文
陳暐勲幫助犯洗錢防制法第十四條第一項之洗錢罪，處有期徒刑
肆月，併科罰金新臺幣貳萬元，罰金如易服勞役，以新臺幣壹仟
元折算壹日。
    事  實
一、陳暐勲知悉依一般社會通念，得預見將金融機構帳戶提供他人
    使用，可能幫助詐欺集團用以詐騙他人將款項匯入該帳戶，
    以掩飾其犯行，並藉此逃避檢警人員之追緝，且如自帳戶內
    提領款項後會產生遮斷金流之效果，竟仍不違背其本意，基
    於幫助他人詐欺取財及洗錢之不確定故意，將其所申設國泰
    世華商業銀行帳號000-000000000000號帳戶(下稱被告國泰
    世華銀行帳戶)之存摺、網路銀行帳號、密碼，以及中國信
    託商業銀行帳號000-000000000000號帳戶（下稱被告中國信
    託銀行帳戶）之存摺、提款卡及密碼，於民國110年1月中旬
    ，在新北市淡水區竹圍高中前，同時交付予真實姓名年籍不詳
    、自稱「陳宣宏」之人，並收取新臺幣（下同）20,000元之
    報酬。嗣「陳宣宏」與其所屬詐欺集團成員，即意圖為自己
    不法之所有，基於詐欺取財及洗錢之犯意，分別以如附表編
    號1至17所示之詐騙方式，向如附表編號1至17所示之鄭若喬
    等17人施用詐術，使其等陷於錯誤，而於如附表編號1至17
    所示之時間分別匯款至上開國泰世華銀行或中國信託銀行帳
    戶內（詐騙方式、匯款時間、地點、金額、匯入帳戶均詳如
    附表編號1至17所載），並旋遭詐欺集團提領一空，藉以製造
    金流之斷點，致無從追查前揭犯罪所得之去向，而掩飾或隱
    匿該等犯罪所得。 
二、案經鄭若喬、唐孟緯訴由新北市政府警察局淡水分局；黃楷
    晴、許芳慈、何昀、黃敏富、林琬茜、張仲倫、柯沛儀、林
    欣如、楊舒蓉、張宇翔訴由新北市政府警察局蘆洲分局；謝
    慈珍訴由新北市政府警察局板橋分局；吳佳蓮、潘妤潔訴由
    新北市政府警察局新店分局；許喬茵訴由花蓮縣政府警察局
    吉安分局分別報告臺灣新北地方檢察署檢察官偵查起訴及移
    送併辦、臺灣士林地方檢察署檢察官偵查移送併辦；鐘偉晉
    訴由臺北市政府警察局士林分局報告臺灣士林地方檢察署檢
    察官轉呈臺灣高等檢察署檢察長令轉臺灣新北地方檢察署檢
    察官偵查移送併辦。
    理  由
一、本件被告陳暐勲所犯係死刑、無期徒刑、最輕本刑為3 年以
    上有期徒刑以外之罪，其於準備程序進行中就被訴事實為有
    罪之陳述，經受命法官告知簡式審判程序之旨，並聽取當事
    人之意見後，本院合議庭認無不得或不宜改依簡式審判程序
    進行之情形，爰依刑事訴訟法第273條之1第1項、第284條之
    1規定，裁定由受命法官獨任進行簡式審判程序。又本件所
    引屬於審判外陳述之傳聞證據，依同法第273條之2規定，不
    受第159條第1項關於傳聞法則規定之限制，依法有證據能力
    ，均合先敘明。
二、認定犯罪事實所憑之證據及理由
　㈠上揭犯罪事實，業據被告於本院中坦承不諱（見本院111年度
    易字第16號卷【下稱本院卷】第195頁、第299頁、第304頁
    、第313頁），核與證人即告訴人鄭若喬於警詢中（見臺灣
    新北地方檢察署110年度偵字第26022號卷【下稱偵卷一】第
    19至23頁）、證人即告訴人唐孟緯於警詢中（見臺灣新北地
    方檢察署110年度偵字第31568號卷【下稱偵卷二】第27至30
    頁）、證人即告訴人黃楷晴於警詢中（見臺灣新北地方檢察
    署110年度偵字第30626號卷【下稱偵卷三】第7至8頁）、證
    人即告訴人謝慈珍於警詢中（見臺灣新北地方檢察署110年
    度偵字第38499號卷【下稱偵卷A1】第4至6頁）、證人即告
    訴人吳佳蓮於警詢中（見臺灣新北地方檢察署110年度偵字
    第35928號卷【下稱偵卷A2】第10至11頁）、證人即告訴人
    許芳慈於警詢中（見臺灣新北地方檢察署110年度偵字第360
    26號卷【下稱偵卷B】第11至15頁）、證人即告訴人潘妤潔
    於警詢中（見臺灣新北地方檢察署110年度偵字第37264號卷
    【下稱偵卷C】第19至24頁）、證人即告訴人何昀於警詢中
    （見臺灣士林地方檢察署110年度偵字第12601號卷【下稱偵
    卷D】第71至73頁）、證人即告訴人黃敏富於警詢中（見偵
    卷D第120至123頁）、證人即告訴人林琬茜於警詢中（見偵
    卷D第150至154頁）、證人即告訴人張仲倫於警詢中（見偵
    卷D第171至173頁）、證人即告訴人柯沛儀於警詢中（見偵
    卷D第207至210頁）、證人即告訴人林欣如於警詢中（見偵
    卷D第242至248頁）、證人即告訴人楊舒蓉於警詢中（見偵
    卷D第268至270頁）、證人即告訴人鐘偉晉於警詢中（見臺
    灣士林地方檢察署110年度偵字第8856號卷【下稱偵卷E】第
    29至31頁）、證人即告訴人張宇翔於警詢中（見臺灣新北地
    方檢察署110年度偵字第36013號卷【下稱偵卷F】第4至6頁
    ）、證人即告訴人許喬茵於警詢中（見臺灣新北地方檢察署
    111年度偵字第5956號卷【下稱偵卷G】第31至33頁）所為之
    證述相符，並有告訴人鄭若喬之轉帳交易明細（見偵卷一第
    25頁）、告訴人黃楷晴之郵政跨行匯款申請書（見偵卷三第
    11至13頁）、告訴人鄭若喬、黃楷晴、唐孟緯與詐欺集團成
    員間之通訊軟體對話紀錄（見偵卷一第25至42頁；偵卷二第
    31至41頁；偵卷三第33至39頁）、告訴人謝慈珍、吳佳蓮之
    匯款紀錄、通訊軟體對話紀錄（見偵卷A1第47頁、第52至58
    頁；偵卷A2卷第63至67頁）、告訴人許芳慈之網路轉帳截圖
    （見偵卷B第61頁）、告訴人潘妤潔之合作金庫商業銀行匯
    款申請書代收入傳票、元大銀行國內匯款申請書、通訊軟體
    對話紀錄（見偵卷C第97頁、第125至181頁）、告訴人何昀
    、黃敏富、林琬茜、張仲倫、柯沛儀、林欣如、楊舒蓉之交
    易明細、網路匯款截圖、通訊軟體對話紀錄、告訴人楊舒蓉
    之國內匯款申請書（見偵卷D第86至119頁、第138至149頁、
    第163至170頁、第196至201頁、第238至241頁、第260至266
    頁、第278至286頁；本院卷第281頁）、告訴人鐘偉晉之匯
    款申請書代收入傳票（見偵卷E第35頁）、告訴人張宇翔之
    通訊軟體對話紀錄、網路匯款截圖（見偵卷F第14至21頁）
    、告訴人許喬茵之通訊軟體對話紀錄（見偵卷G第37至43頁
    ）、受理詐騙帳戶通報警示簡便格式表、金融機構聯防機制
    通報單、內政部警政署反詐騙諮詢專線紀錄、受理刑事案件
    報案三聯單、受理各類案件紀錄表（見偵卷一第99至107頁
    ；偵卷二第139至141頁、第201至207頁；偵卷三第21至至31
    頁、第41至43頁；偵卷A1第10至22頁；偵卷A2第68至80頁；
    偵卷B第25至57頁；偵卷C第99至123頁、第183頁；偵卷D第7
    4至83頁、第124至137頁、第155至162頁、第174至189頁、
    第211至236頁、第249至255頁、第271至276頁；偵卷E第32
    頁、第78頁、第84至96頁；偵卷F第8至13頁；偵卷G第47至6
    5頁），以及被告國泰世華銀行帳戶之使用者資料、交易明
    細（見偵卷一第45至47頁、第69至78頁）、被告中國信託銀
    行帳戶之存款交易明細（見偵卷C第93至95頁）在卷可稽，
    足認被告之任意性自白核與事實相符，堪信為真實。
　㈡又如附表編號7所示，告訴人潘妤潔遭詐騙而於110年1月21日
    下午3時25分匯款220,000元至被告所申辦之中國信託銀行帳
    戶內，此有被告中國信託銀行帳戶存款交易明細在卷可佐（
    見偵卷C第93至95頁），臺灣新北地方檢察署檢察官110 年
    度偵字第37264號併辦意旨書漏載告訴人潘妤潔此遭詐匯款
    部分，惟業經檢察官當庭補充（見本院卷第298頁）。再者
    ，如附表編號10所示，告訴人林婉茜遭詐騙而於110年1月19
    日下午2時22分匯款2,000元至被告所申辦之國泰世華銀行帳
    戶內，臺灣士林地方檢察署檢察官110年度偵字第12601號、
    第10555號併辦意旨書（下稱士林地檢併辦意旨書）就告訴
    人林婉茜此遭詐匯款部分誤載為20,000元；如附表編號11所
    示，告訴人張仲倫遭詐騙而於110年1月19日下午2時43至48
    分許，總共匯款200,000元至被告所申辦之國泰世華銀行帳
    戶內，士林地檢併辦意旨書就告訴人張仲倫此遭詐匯款部分
    誤載為150,000元，另就告訴人於110年1月20日下午4時36至
    37分許，總共匯款200,000元至被告以外之人即「林羿澄」
    所申辦之銀行帳戶內，士林地檢併辦意旨書就該部分誤載為
    匯款至被告所申辦之國泰世華銀行帳戶內；如附表編號12所
    示，告訴人柯沛儀遭詐騙而於110年1月21日下午3時13分匯
    款100,000元至被告所申辦之中國信託銀行帳戶內，士林地
    檢併辦意旨書就告訴人柯沛儀此遭詐匯款部分誤載為匯款10
    2,000元至被告國泰世華銀行帳戶內；如附表編號13所示，
    告訴人林欣如遭詐騙而於110年1月19日下午7時11至14分，
    總共匯款95,000元至被告所申辦之國泰世華銀行帳戶內，士
    林地檢併辦意旨書就告訴人林欣如此遭詐匯款部分誤載為90
    ,000元，此亦有被告國泰世華銀行帳戶之交易明細表（見偵
    卷一第69至78頁）、被告中國信託銀行帳戶存款交易明細（
    見偵卷C第93至95頁）在卷可佐，惟均業經檢察官當庭更正
    並刪除（見本院卷第298頁），併此敘明。
　㈢綜上，本案事證明確，被告犯行堪以認定，應依法論科。
三、論罪科刑
　㈠按刑法上之幫助犯，係指以幫助之意思，對於正犯資以助力
    ，而未參與實行犯罪之行為者而言（最高法院109年度台上
    字第4660號判決意旨參照）。提供金融帳戶之行為人主觀上
    認識該帳戶可能作為對方收受、提領特定犯罪所得使用，對
    方提領後會產生遮斷金流以逃避國家追訴、處罰之效果，仍
    基於幫助之犯意，提供該帳戶之提款卡及密碼，以利洗錢之
    實行，應論以一般洗錢罪之幫助犯（最高法院108年度台上
    大字第3101號裁定意旨參照）。
　㈡是核被告所為，係犯刑法第30條第1項前段、第339條第1項之
    幫助詐欺取財罪，及刑法第30條第1項前段、洗錢防制法第1
    4條第1項之幫助一般洗錢罪。
　㈢被告以一行為決意同時交付2金融帳戶之行為，使不法詐騙集
    團成員得向不同被害人為詐騙行為，導致如附表所示之告訴
    人分別匯入款項至其所提供之上開國泰世華銀行帳戶或中國
    信託銀行帳戶內而受有損害，屬一次幫助詐欺行為而觸犯數
    法益之想像競合犯之裁判上一罪之關係，依刑法第55條規定
    ，應論以一罪。又被告以單一之幫助行為，助使詐欺集團成
    員先後成功詐騙如附表所示之告訴人及掩飾、隱匿該特定詐
    欺犯罪所得之去向及所在，係以一行為同時觸犯數罪名，為
    想像競合犯，應依刑法第55條之規定，從一重之幫助一般洗
    錢罪處斷。起訴書雖漏論被告幫助一般洗錢之罪名，惟此與
    已起訴之幫助詐欺部分有想像競合犯之裁判上一罪關係，為
    起訴效力所及，且檢察官業於前揭移送併辦意旨書中載明，
    自無礙被告防禦權之行使，附此敘明。
　㈣又被告既係幫助犯一般洗錢罪，而未實際參與洗錢犯罪，所
    犯情節亦較正犯輕微，爰依刑法第30條第2項之規定，按正
    犯之刑減輕之。又被告於本院審判中已自白其幫助洗錢犯行
    ，應依洗錢防制法第16條第2項之規定減輕其刑，並依法遞
    減之。
　㈤臺灣新北地方檢察署檢察官110年度偵字第35928號、第38499
    號、第36026號、第37264號、第44813號、111年度調偵字第
    398號、111年度偵字第5956號、臺灣士林地方檢察署110年
    度偵字第12601號、第10555號移送併辦部分，與本案起訴之
    犯罪事實，均係因被告同時提供其國泰世華銀行帳戶及中國
    信託銀行帳戶幫助犯詐欺取財罪及一般洗錢罪所致，存有想
    像競合犯之裁判上一罪關係，為起訴效力所及，本院自應併
    予審究，附此敘明。
　㈥爰審酌被告不思以正途謀取生活所需，竟為貪圖輕易獲得金
    錢，提供自己申辦之帳戶給他人作為犯罪工具使用，助長詐
    騙歪風，擾亂金融秩序，增加犯罪查緝之困難，並已造成告
    訴人財物損失，所為實屬不該；惟念被告前無任何前科紀錄
    ，有其臺灣高等法院被告前案紀錄表在卷足稽，堪認素行良
    好，且於本院中終能坦承犯行，態度尚可，又業與告訴人張
    宇翔、鐘偉晉調解成立，約定按月分期給付賠償金，現均有
    按期給付，此有臺北市萬華區調解委員會調解書、本院調解
    筆錄影本及本院公務電話紀錄表各1份在卷可參（見臺灣新
    北地方檢察署111年度調偵字第398號卷第2頁；本院卷第279
    頁、第285至286頁），足認被告有積極彌補犯罪所生之損害
    ，且獲得告訴人張宇翔、鐘偉晉之諒解；兼衡被告自述其為
    國中畢業之智識程度、目前待業中、經濟狀況勉持（見本院
    卷第313頁）等一切情狀，量處如主文所示之刑，並就罰金
    部分，諭知如易服勞役之折算標準。
　㈦又被告前未曾因故意犯罪受有期徒刑以上刑之宣告，固有臺
    灣高等法院被告前案紀錄表在卷可憑，然本院審酌本案告訴
    人多達17位，總計遭詐騙金額不少，被告僅與告訴人張宇翔
    、鐘偉晉成立調解，同意分期付款賠償其等，被告亦於本院
    中坦認其經濟能力無法負擔全部告訴人之賠償，故請本院僅
    就業已提出附帶民事損害賠償之告訴人安排調解（見本院卷
    第195頁），至於其餘告訴人之損失均未能獲得填補，故本
    院審酌上情，認尚不宜給予緩刑之宣告，附此敘明。　
四、沒收
  ㈠按犯罪所得，屬於犯罪行為人者，沒收之。但有特別規定者
    ，依其規定；前二項之沒收，於全部或一部不能沒收或不宜
    執行沒收時，追徵其價額；宣告前二條之沒收或追徵，有過
    苛之虞、欠缺刑法上之重要性、犯罪所得價值低微，或為維
    持受宣告人生活條件之必要者，得不宣告或酌減之；刑法第
    38條之1第1項、第3項、第38條之2第2項分別定有明文。
　㈡查被告於本院時供承：我提供國泰世華銀行帳戶、中國信託
    銀行帳戶予「陳宣宏」使用，有獲得20,000元之報酬等語（
    見本院卷第299頁、第312頁），屬被告之犯罪所得，且未經
    扣案，然被告已與告訴人張宇翔、鐘偉晉成立調解，同意賠
    償告訴人張宇翔30,000元、賠償告訴人鐘偉晉55,000元，此
    有臺北市萬華區調解委員會調解書、本院調解筆錄影本各1
    份在卷可參（見臺灣新北地方檢察署111年度調偵字第398號
    卷第2頁；本院卷第285至286頁），是被告如依調解條件賠
    償，應可達到沒收制度剝奪被告犯罪所得之立法目的，如另
    沒收被告上揭犯罪所得，將使被告承受過度之不利益，顯屬
    過苛，爰依刑法第38條之2第2項之規定不予宣告沒收或追徵
    。
據上論斷，應依刑事訴訟法第273條之1第1項、第299條第1項前
段，洗錢防制法第14條第1項、第16條第2項，刑法第11條、第30
條第1項、第2項、第339條第1項、第55條、第42條第3項前段，
刑法施行法第1條之1，判決如主文。
本案經檢察官徐千雅提起公訴及移送併辦，檢察官陳建勳、許宏
緯、鄭世揚、林殷正移送併辦，檢察官方心瑜到庭執行職務。
中　　華　　民　　國    111   年    5     月    13    日
                  刑事第六庭  法  官  葉逸如
以上正本證明與原本無異。
如不服本判決，應於判決送達後20日內敘明上訴理由，向本院提
出上訴狀 (應附繕本) ，上訴於臺灣高等法院。其未敘述上訴理
由者，應於上訴期間屆滿後20日內向本院補提理由書「切勿逕送
上級法院」。
                               書記官 邱瀚群
中　　華　　民　　國　　111 　年　　5 　　月　　13　　日
附錄本案論罪科刑法條全文：
洗錢防制法第14條第1項
有第二條各款所列洗錢行為者，處7年以下有期徒刑，併科新臺
幣5百萬元以下罰金。

中華民國刑法第339條第1項
意圖為自己或第三人不法之所有，以詐術使人將本人或第三人之
物交付者，處5 年以下有期徒刑、拘役或科或併科50萬元以下罰
金。

中華民國刑法第30條
幫助他人實行犯罪行為者，為幫助犯。雖他人不知幫助之情者，
亦同。
幫助犯之處罰，得按正犯之刑減輕之。

附表
編號 告訴人 詐騙方式  匯款時間、地點 匯款金額(新臺幣) 匯入帳戶 1 鄭若喬 詐欺集團某成員於110年1月4日某時，以通訊軟體LINE聯繫鄭若喬，佯稱在亞太交易平台投資獲利云云。  110年1月15日下午2時3分許在花蓮縣花蓮市林森路居處內（詳細地址詳卷） 100,000元 被告國泰世華銀行帳戶     110年1月18日下午1時17分許在花蓮縣花蓮市林森路居處內 1,000元 被告國泰世華銀行帳戶 2 唐孟緯 詐欺集團某成員於110年1月間，以通訊軟體LINE聯繫唐孟緯，佯稱可在投資平台力達電子、恆聚富、聖富娛樂城投資獲利云云。  110年1月19日下午5時25分許在不詳地點 50,000元 被告國泰世華銀行帳戶 3 黃楷晴 詐欺集團某成員於110年1月間，以通訊軟體LINE聯繫黃楷晴，佯稱可在投資平台鴻昌國際(網址ows.hnb8.com)投資乙太幣獲利云云。  110年1月14日下午2時7分許在桃園市○○區○○路00號 150,000元 被告國泰世華銀行帳戶     110年1月18日下午2時8分許在桃園市○○區○○路00號 550,000元 被告國泰世華銀行帳戶 4 謝慈珍 詐欺集團某成員於110年1月間，以通訊軟體LINE聯繫謝慈珍，佯稱投資可獲利云云。  於110年1月15日下午1時59分許在不詳地點  100,000元 被告國泰世華銀行帳戶 5 吳佳蓮 詐欺集團某成員於110年1月間，以通訊軟體LINE聯繫吳佳蓮，佯稱投資可獲利云云。  110年1月16日晚間9時2分許在不詳地點 50,000元 被告國泰世華銀行帳戶     110年1月16日晚間9時3分許在不詳地點 50,000元 被告國泰世華銀行帳戶     110年1月18日下午3時15分許在不詳地點 185,000元 被告國泰世華銀行帳戶     110年1月20日晚間8時6分許在不詳地點 965,000元 被告國泰世華銀行帳戶 6 許芳慈 詐欺集團某成員於109年12月至110年1月間某時，以通訊軟體LINE聯繫許芳慈，佯稱投資可獲利云云。  110年1月14日下午1時50分許在不詳地點 1,000元 被告國泰世華銀行帳戶 7 潘妤潔 詐欺集團某成員於110年1月間，以通訊軟體LINE聯繫潘妤潔，佯稱在華聯實業、海爾聯實業投資獲利云云。  110年1月19日下午3時12分許（臺灣新北地方檢察署110年度偵字第37264號併辦意旨書誤載為14時45分許，應予更正）在新北市○○區○○○路○段00○0號 130,000元 被告國泰世華銀行帳戶     110年1月21日下午3時25分許在桃園市○○區○○○路00○0號 220,000元（臺灣新北地方檢察署110年度偵字第37264號併辦意旨書漏載匯入被告中國信託銀行帳戶之匯款金額，業經檢察官當庭補充） 被告中國信託銀行帳戶 8 何昀 詐欺集團某成員於110年1月間某時，以通訊軟體LINE聯繫何昀，佯稱投資可獲利云云。  110年1月14日下午5時7分許在不詳地點 30,000元 被告國泰世華銀行帳戶     110年1月19日下午2時30分許在不詳地點 40,000元 被告國泰世華銀行帳戶 9 黃敏富 詐欺集團某成員於110年1月間某時，以通訊軟體LINE聯繫黃敏富，佯稱投資可獲利云云。  110年1月15日上午10時12分許在不詳地點 400,000元 被告國泰世華銀行帳戶 10 林琬茜 詐欺集團某成員於110年1月間某時，以通訊軟體LINE聯繫林琬茜，佯稱投資可獲利云云。  110年1月16日晚間8時59分許在不詳地點 30,000元 被告國泰世華銀行帳戶     110年1月16日晚間9時1分許在不詳地點 18,000元 被告國泰世華銀行帳戶     110年1月16日晚間9時3分許在不詳地點 18,000元 被告國泰世華銀行帳戶     110年1月16日晚間9時4分許在不詳地點 12,000元 被告國泰世華銀行帳戶     110年1月16日晚間9時10分許在不詳地點 30,000元 被告國泰世華銀行帳戶     110年1月19日下午2時22分許在不詳地點 2,000元（臺灣士林地方檢察署110年度偵字第12601號、第10555號併辦意旨書誤載為20,000元，業經檢察官當庭更正） 被告國泰世華銀行帳戶 11 張仲倫 詐欺集團某成員於110年1月間某時，以通訊軟體LINE聯繫張仲倫，佯稱投資可獲利云云。  110年1月19日下午2時43分許在不詳地點 50,000元 被告國泰世華銀行帳戶     110年1月19日下午2時44分許在不詳地點 50,000元 被告國泰世華銀行帳戶     110年1月19日下午2時48分許在不詳地點 50,000元 被告國泰世華銀行帳戶     110年1月19日下午2時48分許在不詳地點 50,000元（臺灣士林地方檢察署110年度偵字第12601號、第10555號併辦意旨書漏載，業經檢察官當庭補充） 被告國泰世華銀行帳戶 12 柯沛儀 詐欺集團某成員於110年1月間某時，以通訊軟體LINE聯繫柯沛儀，佯稱投資可獲利云云。  110年1月14日上午11時49分許（臺灣士林地方檢察署110年度偵字第12601號、第10555號併辦意旨書誤載為11時55分許，應予更正）在不詳地點 330,000元 被告國泰世華銀行帳戶     110年1月15日下午2時3分許在不詳地點 135,000元 被告國泰世華銀行帳戶     110年1月21日下午3時13分許在不詳地點 100,000元（臺灣士林地方檢察署110年度偵字第12601號、第10555號併辦意旨書誤載為102,000元，業經檢察官當庭更正） 被告中國信託銀行帳戶（臺灣士林地方檢察署110年度偵字第12601號、第10555號併辦意旨書誤載為被告國泰世華銀行帳戶，業經檢察官當庭更正） 13 林欣如 詐欺集團某成員於110年1月間某時，以通訊軟體LINE聯繫林欣如，佯稱投資可獲利云云。  110年1月19日晚間7時11分許在不詳地點 30,000元 被告國泰世華銀行帳戶     110年1月19日晚間7時13分許在不詳地點 30,000元 被告國泰世華銀行帳戶     110年1月19日晚間7時14分許在不詳地點 35,000元（臺灣士林地方檢察署110年度偵字第12601號、第10555號併辦意旨書誤載為30,000元，業經檢察官當庭更正） 被告國泰世華銀行帳戶 14 楊舒蓉 詐欺集團某成員於110年1月間某時，以通訊軟體LINE聯繫楊舒蓉，佯稱投資可獲利云云。  110年1月20日上午10時7分許（臺灣士林地方檢察署110年度偵字第12601號、第10555號併辦意旨書誤載為10時30分許，應予更正）在新竹縣○○市○○○路000號 660,000元 被告國泰世華銀行帳戶 15 鐘偉晉 詐欺集團某成員於110年1月間某時，以通訊軟體LINE聯繫鐘偉晉，佯稱可按指示匯款而使用路博邁新興市場網站進行投資匯款云云。  110年1月15日 下午4時29分許在臺南市○○區○○路000號 100,000元 被告國泰世華銀行帳戶 16 張宇翔 詐欺集團某成員於110年1月間某時，以通訊軟體LINE聯繫張宇翔，佯稱可使用柯斯達系統按指示匯款並操作虛擬貨幣以獲利云云。  110年1月16日晚間7時25分許在不詳地點 50,000元 被告國泰世華銀行帳戶 17 許喬茵 詐欺集團某成員於110年1月間某時，以通訊軟體LINE聯繫許喬茵，佯稱可使用先技科技平台，按指示匯款以投資乙太幣、美金獲利云云。  110年1月21日下午2時30分許在不詳地點 30,000元 被告中國信託銀行帳戶